# 请教陈版主，关于母子公司税率不一致导致递延所得税的抵消

提问人：年少些许 时间：2018-02-22 18:37:16
陈版主，若A公司（税率9%）合并B资管计划（税率25%），B本年度确认公允价值变动导致的递延所得税负债 100 25%=25 万元 借其他综合收益 贷 递延所得税负债 25 万，合并的时候 冲回 B 的公允价值变动，按母公司税率确认 借：递延所得税负债100 9%=9 贷：其他综合收益 9 万 抵消之后，差额25-9=16万元就在合并层面递延所得税负债和其他综合收益科目反映？

回答人：chenyiwei
1 、请确认资管计划是否作为单独的纳税主体？ 2 、如果资管计划作为单独的纳税主体，则其公允价值变动相关的递延所得税应按其自身适用税率计量。合并报表中虽然调整了投资的核算方法（例如由金融资产模式调整为权益法），但因为所得税准则第十八条规定“递延所得税资产和递延所得税负债的计量，应当反映资产负债表日企业预期收回资产或清偿负债方式的所得税影响，即在计量递延所得税资产和递延所得税负债时，应当采用与收回资产或清偿债务的预期方式相一致的税率和计税基础”，因此在合并报表层面，仍应假设这部分暂时性差异将通过资管计划处置投资而收回，对这部分在合并报表层面已转为权益法核算的资管计划所持股权，仍就其合并报表层面的账面价值（权益法调整后结果）与计税基础（原成本）之间的暂时性差异按资管计划适用税率（25%）确认递延所得税负债，这样实际上并不存在你说的问题。